【裁判字號】    97,交聲,1673
【裁判日期】    970711
【裁判案由】    違反道路交通管理處罰條例聲明異議
【裁判全文】
臺灣臺北地方法院交通事件裁定        97年度交聲字第1673號
原處分機關  臺北市交通事件裁決所
異  議  人
即受處分人  甲○○
                      之4
上列受處分人因違反道路交通管理處罰條例案件，對於臺北市交
通事件裁決所中華民國97年6 月25日所為之處分（原處分案號：
北市裁二字第裁22-A00000000號），聲明異議，本院裁定如下：
    主  文
異議駁回。
    理  由
一、按駕駛人駕駛汽車，應遵守道路交通標誌、標線、號誌之指
    示，道路交通安全規則第90條前段定有明文。如汽車駕駛人
    ，行經有燈光號誌管制之交岔路口闖紅燈者，處新臺幣（下
    同）1800元以上5400元以下罰鍰，道路交通管理處罰條例第
    53條第1 項定有明文；且汽車駕駛人駕駛汽車違反道路交通
    管理處罰條例第53條規定者，除應依該條所規定之罰鍰處罰
    外，並應予記違規點數3 點，道路交通管理處罰條例第63條
    第1 項第3 款亦有規定。
二、本件異議人即受處分人甲○○於民國97年2 月25日18時40分
    許，駕駛車號1221－HA號自用小客車，行經設有燈光號誌管
    制之臺北市○○○路、建國北路口時，因未遵守道路交通號
    誌之指示而闖紅燈，經臺北市政府警察局交通警察大隊依闖
    紅燈兼自動測速照相設備拍攝之採證照片，逕行掣單舉發，
    嗣受處分人於舉發通知單所載應到案日期前提出申訴，經舉
    發單位調查結果，仍認受處分人確有前述違規行為，原處分
    機關乃依道路交通管理處罰條例第53條第1 項、第63條第1
    項第3 款及違反道路交通管理事件統一裁罰基準及處理細則
    暨裁罰基準表之規定，於97年6 月25日裁處受處分人罰鍰27
    00元。嗣受處分人於收受上開裁決書後同日提出異議，未逾
    法定聲明異議期限，合先敘明。
三、異議意旨略以：異議人之車輛行駛於臺北市○○○路、建國
    北路口，車輛在紅燈轉換前已越過停止線，但當時被前方車
    流阻擋而無法立即直行，由於前方燈號已轉紅燈，為避免擋
    住橫向車流而造成阻塞，於是切換左方向燈同時變換車道靠
    向內側車道直行，違規照片所拍攝為異議人車輛切換左邊方
    向燈並變換車道靠向內側車道行駛之情景，並無直接證據顯
    示異議人所駕駛之車輛有「紅燈左轉」之事實，原處分機關
    所為之處分顯有錯誤，為此聲明不符，請求撤銷原處分云云
    。
四、經查：
（一）異議人甲○○於前揭時地駕駛前開車輛行經設有燈光號誌
      管制之臺北市○○○路、建國北路口，因未遵守道路交通
      號誌之指示而闖紅燈之違規事實，有現場採證照片2 幀在
      卷可稽。而依該採證照片第一張所示，其上顯示之數據為
      「Ｒ０１3 」，且照片上清晰可辨當時紅燈已亮起，顯示
      異議人車輛於紅燈號誌亮起1 點3 秒時，始駛壓過停止線
      ；另採證照片第二張顯示數據為「Ｒ０２3 」、「Ｖ= １
      ７」，顯示異議人之車輛，於號誌轉換紅燈經過2 點3 秒
      後，猶以時速17公里之速度繼續行駛並亮起左轉方向燈，
      且車頭已超越行人穿越道行駛，此復有臺北市政府警察局
      中山分局97年4 月3 日北市警中分交字第09731143100 號
      函之說明可資佐證。是異議人所駕駛之車輛於該號誌轉換
      成紅燈後已過1.3 秒時，猶以時速17公里之速度向前行進
      ，其闖紅燈之違規事實極為明確，異議人上開辯稱車輛在
      紅燈轉換前已越過停止線云云，並不足採。
（二）至從違規採證照片顯示，異議人僅亮起左轉方向燈，雖不
      必然表示異議人確有如舉發通知單所載之紅燈「左轉」之
      行為，惟異議人前揭闖紅燈之違規事實，既屬明確，則無
      論其嗣後是否確有「左轉」行為，均無礙異議人車輛先前
      闖紅燈之違規事實之認定，原處分機關即臺北市交通事件
      裁決所以異議人駕車行經有燈光號制之交岔路口闖紅燈為
      由進行裁處，並無違誤，異議人所辯並未有左轉行為云云
      ，尚不足以據為對其有利之認定。
五、綜上所述，本件異議人確有於前揭時地駕駛車輛，行經有燈
    光號誌管制交岔路口闖紅燈之違規行為，原處分機關依道路
    交通管理處罰條例第53條第1 項、第63條第1 項第3 款及違
    反道路交通管理事件統一裁罰基準表之規定，裁處異議人罰
    鍰2700元，並予記違規點數3 點，核無不當。從而，本件聲
    明異議為無理由，應予駁回。
據上論斷，應依道路交通案件處理辦法第19條，裁定如主文。
中    華    民    國    97    年    7    月     11    日
                         交通法庭  法  官  吳俊龍
以上正本證明與原本無異。
如不服本裁定，應於裁定送達後5日內向本院提出抗告狀。
                                   書記官  高菁菁
中    華    民    國    97    年    7     月    11    日


司法院資訊處製作；財團法人民間司法改革基金會備份。
